【裁判字號】    98,消債更更,5
【裁判日期】    981224
【裁判案由】    聲請更生程序
【裁判全文】
臺灣彰化地方法院民事裁定           98年度消債更更字第5號
聲  請  人
即  債務人  甲○○
代  理  人  鄧雲奎律師
上列當事人聲請消費者債務清理事件，本院裁定如下：
    主    文
債務人甲○○自中華民國九十八年十二月二十四日下午四時起開
始更生程序。
命司法事務官進行本件更生程序。
    理    由
一、按法院開始更生程序之裁定，應載明其年、月、日、時，並
    即時發生效力。次按法院裁定開始更生或清算程序後，得命
    司法事務官進行更生或清算程序，必要時得選任律師、會計
    師或其他適當之自然人或法人為監督人或管理人，消費者債
    務清理條例第45 條第1項、第16條第1項定有明文。
二、本件聲請人即債務人主張：其曾因有不能清償之虞之情事，
    提出債權人清冊，依「中華民國銀行公會會員辦理消費金融
    案件無擔保債務協商機制」，請求共同協商債務清償方案，
    並於民國（下同）95年12月9日協商成立，約定分240期、利
    率2 ％，每月應繳金額新臺幣（下同）26,994元；又聲請人
    原為彰化縣大城國中代理教師，每月薪資約為27,000元，惟
    因96年7 月份起聘約到期而失業，因而暫停繳款，嗣經聲請
    人向銀行申請喘息遭拒，至96年9 月份又接獲學校聘書後，
    聲請人再向銀行聲請繳款，銀行稱已毀諾而不同意，並執行
    扣薪1/3 ，是聲請人現每月薪資約26,500元，扣除每月必要
    生活費及子女扶養費用（合計約10,412元）後，實已近透支
    、不敷使用，故聲請人確有因不可歸責於己之事由，致履行
    原協商條件顯有重大困難。另聲請人無擔保或無優先權之債
    務總額未逾1,200 萬元，復未經法院裁定開始清算程序或宣
    告破產，爰聲請裁定准予更生等語。
三、經查，聲請人前揭所述事實，業據提出戶籍謄本、財產及收
    入狀況說明書、債務人清冊、債權人清冊、財政部臺灣省中
    區國稅局95至96年度綜合所得稅各類所得資料清單、全國財
    產稅總歸戶財產查詢清單、離職證明書、存摺影本、財產增
    減變動表、各項生活雜支收據、債務人清冊、協議書、無擔
    保債務還款計畫、財團法人金融聯合徵信中心之當事人綜合
    信用報告－債權人清冊、財產變動報告書、存摺影本等件為
    證，經核尚無不合。此外，復查無聲請人有消費者債務清理
    條例第6 條第3 項、第8 條或第46條各款所定駁回更生聲請
    之事由存在。是聲請人聲請更生，非無所據，應予准許。
四、爰裁定如主文。
中    華    民    國    98    年    12    月    24    日
              民事第三庭    法      官  林秉暉
上為正本係照原本作成。
本件不得抗告。
本裁定已於98年12月24日下午4時公告。
中    華    民    國    98    年    12    月    24    日
                            書  記  官  廖春慧


司法院資訊處製作；財團法人民間司法改革基金會備份。
